# 软件企业核查后补缴所得税的处理

提问人：快枪 时间：2017-09-11 22:48:47
软件、集成电路企业和国家规划布局内重点软件、集成电路企业有效期 2 年。每年的 3 月和 6 月省级税务部门要分批将享受相应优惠政策的企业名单报给省级发改委和工信部门核查。省级发改委和工信部门两月内将复核结果再反馈给税务部门。比如某企业被认定为2015—2016年度重点软件企业。 2016 年所得税汇算清缴时按10%的税率计算缴纳所得税。 2017 年 6 月份将备案资料报送主管税务机关，经复核后，不能享受重点软件企业所得税优惠政策。由于过了汇算清缴时间，该企业不但要补缴所得税，还要被加收滞纳金。那么这个企业按10%的税率计算缴纳所得税，是否属于会计差错，补缴的所得税计入以前年度损益调整？

回答人：chenyiwei
这种情况属于前期差错的可能性更大，即“由于重大人为过失或舞弊等原因，未能合理使用前期报表编报时已经存在且能够取得的可靠信息，导致前期会计估计结果未恰当反映当时情况”。如影响重大的，需就补缴的税款（不含滞纳金）追溯重述前期比较数据。

提问人：快枪 时间：2017-09-12 17:54:58
以下两种情况再请教下陈老师： 1 如果有软件企业在汇算清缴前财务报告已报出，但对能否通过省级发改委核查没有把握，为谨慎起见，当期所得税费用按25%计算。后来在汇算清缴前通过了省级发改委的核查，于是按15%的税率进行所得税的汇算清缴。这种情况下多缴的所得税是计入本年度所得税费用，还是作为前期差错调整报告年度的所得税费用还呢？
2 、如果软件企业对能否通过省级发改委核查没有把握，汇算清缴时按25%税率计算缴纳所得税。财务报告报出日在汇算清缴结束后。财务报告报出前通过了省级发改委的核查，可以享受15%的税率。这种情况是否属于资产负债表日后事项呢？

回答人：chenyiwei
1 、一般作为会计估计变更处理； 2 、因为在资产负债表日“对能否通过省级发改委核查没有把握”，所以后续通过核查不属于资产负债表日已存在的情况，应按非调整事项处理。